臺灣高等法院臺南分院刑事判決
111年度上訴字第1419號
上  訴  人  
即  被  告  林振弘



            盧仕富


上列上訴人因違反廢棄物清理法案件，不服臺灣臺南地方法院11
1年度訴字第833號中華民國111年9月5日第一審判決（起訴案號
：臺灣臺南地方檢察署111年度偵字第7249號），提起上訴，本
院判決如下：
主  文
原判決關於林振弘、盧仕富所處之宣告刑均撤銷。
林振弘所犯之廢棄物清理法第46條第4款前段之非法清理廢棄物
罪，處有期徒刑6月，併科罰金新臺幣3萬元，有期徒刑如易科罰
金、罰金如易服勞役，均以新臺幣1000元折算1日。
盧仕富所犯之廢棄物清理法第46條第4款前段之非法清理廢棄物
罪，處有期徒刑6月，如易科罰金以新臺幣1000元折算1日。
    事實及理由
一、上訴得明示僅就判決之刑、沒收或保安處分一部為之。刑事
    訴訟法第348條第3項定有明文。而為尊重當事人設定攻防之
    範圍，並減輕上訴審審理之負擔，容許上訴權人僅針對刑、
    沒收或保安處分一部提起上訴，其未表明上訴之認定犯罪事
    實部分，則不在第二審之審判範圍。如為數罪併罰之案件，
    亦得僅針對各罪之刑、沒收、保安處分或對併罰所定之應執
    行刑、沒收、保安處分，提起上訴，其效力不及於原審所認
    定之各犯罪事實，此部分犯罪事實不在上訴審審查範圍（11
    0年6月16日修正理由參照）。本件被告僅就原判決所處之刑
    部分提起上訴，業經本院向被告確認在卷（見本院卷第81頁
    頁），是原判決關於犯罪事實部分，不在本院審理範圍。
二、本判決書關於犯罪事實、證據及除量刑理由部分外，均引用
    原審判決書之記載（如附件）。
三、被告2人上訴意旨略以：被告2人因一時方便而誤觸法網，所
    棄置的物品為工地拆除之塑鋼窗框，數量不多，情節非重，
    且已清運完畢，已無危害環境的情形，而被告2人始終坦承
    犯行，態度良好，並無入監服刑之必要，依此犯罪情節，尚
    非無改過遷善之希望，原審未審酌上情，所量定之刑，顯屬
    過重，實有未洽，爰提起上訴，請求從輕量刑等語。
四、經查：
  ㈠原判決以被告2人犯廢棄物清理法第46條第4款前段之非法清
    理廢棄物罪，事證明確，予以論罪科刑，雖非無見。然按，
    刑法第59條酌減其刑之適用，應就被告犯罪行為時之情狀為
    觀察。又刑法第59條與第57條兩條適用上固有區別，惟其所
    謂「犯罪之情狀」與「一切情狀」，非有截然不同之領域，
    故適用第59條酌量減輕其刑時，並不排除第57條所列舉10款
    事由之審酌，而第59條與第57條之適用，同屬審判人員自由
    裁量之職權範圍（最高法院99年度台上字第6420號判決意旨
    參照）。本院審酌被告2人雖有上開犯行，但其等係受僱於
    人，純係為圖一時方便而棄置，與一般專門收取費用處理廢
    棄物之業者之情形相同，其等所丟棄者係塑鋼窗框，僅一個
    小貨車的數量，情節非重，嗣已清運完畢，將土地回復原狀
    等情，業經臺南市政府環境保護局稽查屬實，有該局111年8
    月9日函及檢附之稽查相片、簽收單及發票在卷可稽（見原
    審卷第39-43頁），已無汙染環境之虞，被告2人的犯罪手段
    平和，情節尚輕，而刑罰除制裁功能外，亦寓有教育、感化
    之目的，期使誤入歧途而有心遷善改過者，可以早日復歸家
    庭及社會，故斟酌被告犯罪情節等一切情狀，認其犯罪情狀
    顯有可資憫恕之處，如科以最低度刑仍嫌過重，容有情輕法
    重之憾，爰依刑法第59條規定酌減其刑，原審未予酌減其刑
    ，容有未洽。
　㈡綜上所述，被告2人上訴指摘原判決量刑過重，非無理由，應
    由本院就原判決所處之刑，予以撤銷改判。
  ㈢茲審酌被告2人無視政府對於環境保護之政令宣導，為圖一己
    之方便，未經取得許可文件，即丟棄廢棄物，影響環境衛生
    ，惟被告2人所丟棄者為塑鋼窗框，數量不多，與一般利用
    大卡車濫倒廢棄物之情節不同，情節尚非嚴重，且已清運完
    畢，已無危害環境的情形，衡酌被吿林振弘自稱○○畢業；盧
    仕富自稱○○畢業之教育程度，其2人均受僱他人從事粗工，
    均未婚無子，尚需支應家計、經濟狀況勉持之教育、家庭、
    生活狀況、於本件之角色分工及其等犯後坦承犯行，態度尚
    稱良好等一切情狀，分別從輕量處如主文第2、3項所示之刑
    ，並諭知易科罰金、易服勞役之折算標準。
據上論結，應依刑事訴訟法第369條第1項前段、第364條、第373
條、第299條第1項前段，判決如主文。　　　　　
本案經檢察官柯博齡提起公訴、檢察官黃朝貴到庭執行職務。　
中　　華　　民　　國　　111 　年　　12　　月　　8 　　日
                  刑事第六庭    審判長法　官  吳勇輝
                                      法　官  包梅真
                                      法　官  黃國永
以上正本證明與原本無異。
如不服本判決應於收受送達後20日內向本院提出上訴書狀，其未
敘述上訴理由者，並得於提起上訴後20日內向本院補提理由書（
均須按他造當事人之人數附繕本）「切勿逕送上級法院」。
　　　　　　　　　　　　　　　　　　　書記官  葉宥鈞
中　　華　　民　　國　　111 　年　　12　　月　　8 　　日
附錄本案論罪科刑法條全文：　　　　　　　　　　　　　　　廢棄物清理法第46條
有下列情形之一者，處1年以上5年以下有期徒刑，得併科新臺幣
1千5百萬元以下罰金：
一、任意棄置有害事業廢棄物。
二、事業負責人或相關人員未依本法規定之方式貯存、清除、處
    理或再利用廢棄物，致污染環境。
三、未經主管機關許可，提供土地回填、堆置廢棄物。
四、未依第41條第1項規定領有廢棄物清除、處理許可文件，從
    事廢棄物貯存、清除、處理，或未依廢棄物清除、處理許可
    文件內容貯存、清除、處理廢棄物。
五、執行機關之人員委託未取得許可文件之業者，清除、處理一
    般廢棄物者；或明知受託人非法清除、處理而仍委託。
六、公民營廢棄物處理機構負責人或相關人員、或執行機關之人
    員未處理廢棄物，開具虛偽證明。